最高法院刑事裁定　　　　　　　一○○年度台抗字第一二四號
抗　告　人　劉政憲
上列抗告人因違反毒品危害防制條例案件，不服台灣高等法院台
中分院中華民國一○○年一月十七日駁回聲請具保停止羈押之裁
定（一○○年度聲字第三號），提起抗告，本院裁定如下：
    主  文
抗告駁回。
    理  由
按羈押之被告除有刑事訴訟法第一百十四條各款所列情形之一，
經具保聲請停止羈押不得駁回外，其他因犯罪經依法羈押之被告
應否許可停止羈押，事實審法院本有斟酌訴訟進行程度及其他一
切情事自由裁量之權。本件抗告人劉政憲於原審法院聲請意旨略
以：（一）抗告人被訴違反毒品危害防制條例之案件，已經檢察
官於偵查程序調查詳細，亦經第一審法院及原審審理期間加以細
查，抗告人對於所知之事實，均已交代清楚毫無隱匿，所有證據
均已呈堂，所有證人均已到庭具結作證，已無偽造、變造、湮滅
證據、勾串共犯或證人之虞。（二）抗告人家中尚有老母，平日
多由抗告人負責照顧，抗告人不可能拋棄其母而棄保逃逸，實無
逃亡之虞。又抗告人母親年事已高，因思念抗告人甚深，日漸憔
悴，且因年邁之身，卻得一人自理生活，過度操勞，致生病痛，
整日鬱鬱不樂，以淚洗面。因此，懇請本於遵守法治國原則與比
例原則，考量羈押之最後手段性，裁量羈押對抗告人及需其照料
親屬之巨大影響，基於人道立場，准予具保停止羈押云云。原裁
定以：抗告人前經原審認違反毒品危害防制條例罪嫌重大，有刑
事訴訟法第一百零一條第一項第一、三款之情形，非予羈押，顯
難進行審判及執行，自民國九十九年七月四日起執行羈押，並於
九十九年十二月四日第二次延長羈押。而抗告人所犯販賣第一、
二級毒品罪，經原審維持第一審判決即應執行有期徒刑二十五年
，刑期非輕。審酌抗告人所犯販賣第一、二級毒品罪，均屬最輕
本刑為五年以上有期徒刑之罪，且抗告人因已受上開重刑諭知，
可預期逃匿以規避審判程序進行及刑罰執行之可能性甚高，而有
逃亡之虞。若命抗告人具保、責付或限制住居等侵害較小之手段
，均不足以確保審判或執行程序之順利進行。又本件雖經原審審
理終結判決，惟因屬得上訴第三審案件，抗告人得提起上訴請求
救濟，是全案仍尚未確定。原審認抗告人羈押原因及羈押必要性
均仍存在，因而駁回抗告人具保停止羈押之聲請。經核與法並無
違誤。抗告意旨略稱：其在九十九年三月間供出毒品來源供檢警
偵辦，因而破獲毒網，抗告人已無再犯動機及環境。且司法院釋
字第六六五號已闡明重罪羈押有違無罪推定原則，以刑事訴訟法
第一百零一條第一項第三款為羈押之原因，限縮在併存「認為有
逃亡、湮滅、偽造、變造證據或勾串共犯或證人之虞等原因時」
始得羈押。而本件抗告人交付毒品對象僅四人，犯罪次數亦有爭
執，若論以影響社會層面及正義公理，惡性實不若經濟罪犯，且
其它毒品犯亦有交保之例，自應停止羈押抗告人云云。惟原裁定
係以抗告人所犯為最輕本刑五年以上有期徒刑之罪，並有相當理
由認有逃亡之虞為羈押原因，核與上開解釋意旨無違，抗告意旨
以上情指摘原裁定違背法令，非有理由，應予駁回。
據上論結，應依刑事訴訟法第四百十二條，裁定如主文。
中    華    民    國  一○○  年    二    月  二十四  日
                      最高法院刑事第十庭
                          審判長法官  張  春  福  
                                法官  林  勤  純  
                                法官  陳  國  文  
                                法官  蔡  彩  貞  
                                法官  林  瑞  斌  
本件正本證明與原本無異
                                      書  記  官  
中    華    民    國  一○○  年    三    月    一    日
                                                      Q